【裁判字號】    89,訴,107
【裁判日期】    890229
【裁判案由】    違反槍砲彈藥刀械管制條例
【裁判全文】
臺灣彰化地方法院刑事判決                          八十九年度訴字第一七號
    公  訴  人  臺灣彰化地方法院檢察署檢察官
    被      告  甲○○
    選任辯護人  林慶煙
右列被告因違反槍砲彈藥刀械管制條例案件，經檢察官提起公訴（八十八年度偵字第
九一六一號），本院判決如左：
    主  文
甲○○未經許可，持有空氣槍，處有期徒刑壹年，併科罰金新臺幣萬元，罰金如易
服勞役，以新臺幣玖佰元即銀元佰元折算壹日。緩刑貳年。
扣案之空氣槍（槍枝扣案管制編號：0000000000）壹枝（含紅外線瞄準器
、鋼瓶肆支），沒收。
    事  實
一、甲○○因所植農作物常遭鳥類、松鼠侵害，為圖嚇阻，於民國（下同）八十一年
    間，偶經南投縣南投市○○路邊攤，見有販售空氣槍者，即以新台幣（下同）一
    千五百元之價格，向該不詳路邊攤經營者購得改造玩具空氣長槍一枝（內政部警
    政署刑事警察局獲案槍枝管制編號：0000000000，含紅外線瞄準器、
    小型二氧化碳鋼瓶五支及直徑約六厘米之鋼珠一包），而未經許可持有之，且攜
    回其彰化縣芳苑鄉○○村○○路○○段一三一號（起訴書誤為三十一號）住處置
    放。並曾試擊，但因裝填未妥，將其中一支二氧化碳鋼瓶洩光而將該支鋼瓶丟棄
    不知所蹤。迄八十八年九月十三日下午五時三十分許，經不詳民眾檢舉，由警至
    其前址住處探詢時，即向警自白，主動將前開空氣槍一枝含紅外線瞄準器與附屬
    之二氧化碳鋼瓶四支及鋼珠一包交由警方扣獲。
二、案經彰化縣警察局二林分局報請台灣彰化地方法院檢察署檢察官偵查起訴。
    理  由
一、右開犯罪事實，業據被告甲○○迭於警、偵訊及本院審理中自白不諱，並有前述
    空氣槍一枝扣案可資佐證，且該空氣槍經送內政部警政署刑事警察局鑑驗結果，
    認該槍係市售玩具空氣長槍，以小型二氧化碳鋼瓶內之氣體為發射動力，機械性
    能良好，經以重０．八八公克之鋼珠為彈頭，以二氧化碳高壓鋼瓶為動力之發射
    型式實際試射，其單位面積動能達四三‧八二焦耳＼平方公分，依日本科學警察
    研究所測試，彈丸單位面積動能達二０焦耳＼平方公分則足以穿透人體皮肉層之
    研究結果，有上開刑事警察局八十八年十月四日刑鑑字第九九七四七號鑑驗通知
    書與槍彈測試紀錄表及所附說明在卷足憑，足徵扣案空氣槍具有殺傷力，屬槍砲
    彈藥刀械管制條例所列之空氣槍。故本案事證明確，被告犯行洵堪認定。
二、按槍砲彈藥刀械管制條例自七十九年七月第二次修正後，賡續於八十五年九月及
    八十六年十一月為第三、第四次之修正，是被告於八十一年間購買持有上揭空氣
    槍時，該條例雖尚未經第三、第四次之修正，但因持有槍枝之行為，屬繼續性之
    犯罪行為，是被告最後犯罪之時間，既在該條例最新修正之後，並無行為後法律
    變更之問題，先予敘明。故核被告甲○○所為，係犯槍砲彈藥刀械管制條例第八
    條第四項之罪。檢察官即公訴人以與本院所認相同之犯罪事實，認被告所為，係
    犯同條例第七條第四項之罪，所引應適用之法條顯然有誤，但因無害犯罪事實之
    同一性，本院爰變更檢察官所引應適用之法條。又被告於偵、審中自白，並供述
    全部槍、彈之來源及去向，因而查獲，依同上條例第十八條第四項減輕其刑。爰
    審酌被告無不良素行，犯罪之動機僅圖嚇阻鳥、鼠，犯罪情節輕微，且犯罪後坦
    承犯行，態度良好等一切情狀，量處如主文所示之刑，罰金部分併諭知易服勞役
    之折算標準，以資懲戒。末查被告前未曾受有期徒刑以上刑之宣告，有台灣彰化
    地方法院檢察署刑案資料查註紀錄表與台灣高等法院被告全國前案紀錄表附卷可
    憑，因一時失慮，致罹刑章，經此科刑之教訓後當知所警惕而無再犯之虞，本院
    認被告所受上開刑之宣告，以暫不執行為適當，爰併宣告緩刑二年，以勵自新。
    扣案之空氣槍一枝屬違禁物，紅外線瞄準器與二氧化碳鋼瓶四支係專屬該槍之附
    件，應併認屬違禁物，均依法宣告沒收。至扣案鋼珠一包，核其性質，並非違禁
    物，亦非構成槍枝之零件，雖屬被告所有，但非供犯罪所用或預備之物，依法自
    無得諭知沒收。
三、另按槍砲彈藥刀械管制條例第十九條第一項雖規定，犯同條例第八條之罪，經判
    處徒刑者，應於刑之執行完畢或赦免後，令入勞動場所，強制工作，其期間為三
    年。惟保安處分之目的在於協助受處分人再社會化，並改善其潛在之危險性格，
    故有無宣付保安處分之必要，自應斟酌個案情節，尤其，應衡量行為人所為犯罪
    行為之嚴重性、危險性，及其個人之性格傾向及改善之期待可能性，容許法官視
    案情之懸殊異同，依職權為適當之裁量，並無法定絕對之必要，已據司法院大法
    官會議第四七一號解釋在案。經查：被告持有上開空氣槍之行為，固生危害於社
    會治安秩序，但審酌其犯罪之動機及情節，並檢、警單位亦查無其擁槍滋生事端
    或為其他不法情事之具體事證，本院認本案尚無諭知強制工作之必要，附此敘明
    。
據上論斷，應依刑事訴訟法第二百九十九條第一項前段、第三百條、槍砲彈藥刀械管
制條例第八條第四項、第十八條第四項，刑法第十一條前段、第四十二條第二項、第
七十四條第一款、第三十八條第一項第一款，現行法規所定貨幣單位折算新台幣條例
第二條，罰金罰鍰提高標準條例第二條，判決如主文。
中      華      民      國      八十九      年      二    月  二十九    日
                                        臺灣彰化地方法院刑事第三庭
                                            法      官  洪  榮  謙
右正本證明與原本無異。
如不服本判決，應於判決送達後十日內向本院提出上訴狀( 須附繕本 )。
告訴人或被害人對於判決如有不服具備理由請求檢察官上訴者，其上訴期間之計算係
以檢察官收受判決正本之日期為準。
                                            法院書記官  梁  高  賓
中      華      民      國      八十九      年      三    月    三      日
槍砲彈藥刀械管制條例第八條第四項：
未經許可，持有、寄藏或意圖販賣而陳列第一項所列槍枝者，處一年以上七年以下
  有期徒刑，併科新臺幣七百萬元以下罰金。


司法院資訊處製作；財團法人民間司法改革基金會備份。
